pl: Styl opaski pazurka na palec: Opaska z regulacją napięcia; Opaska zamknięta; Ergonomiczna, profilowana opaska; Otwarta opaska; Rozdzielana opaska; Inny
ko: 핑거픽 밴드 유형: 장력 조절형 밴드; 폐쇄형 밴드; 인체공학적 곡선형 밴드; 오픈 랩; 스플릿 랩; 기타
pt-BR: Estilo de banda com palhetas de dedo: Faixa de tensão ajustável; Faixa fechada; Faixa de contorno ergonômico; Envoltório aberto; Envoltório dividido; Outros
fi: Sormiplektran tyyli: Säädettävä panta; Suljettu panta; Ergonomisesti muotoiltu panta; Avoin panta; Jaettu panta; Muu
es: Estilo de banda de púa para dedo: Banda de tensión ajustable; Banda cerrada; Banda contorneada ergonómica; Envoltura abierta; Envoltura dividida; Otro
vi: Kiểu dây đeo miếng gảy ngón tay: Vòng chỉnh lực căng; Vòng kín; Vòng uốn lượn công thái học; Vòng quấn hở; Vòng quấn xẻ; Khác
sv: Bandstil för fingerplektrum: Band med justerbar spänning; Stängt band; Ergonomiskt format band; Öppet omslag; Delat omslag; Övrigt
hr-HR: Stil trake za trzalicu prstom: Traka s prilagodljivom napetošću; Zatvorena traka; Ergonomska konturirana traka; Otvoreni omot; Podijeljeni omot; Ostalo
sk-SK: Štýl pásika brnkadla: Páska s nastaviteľným napnutím; Uzavretá páska; Ergonomická tvarovaná páska; Otvorená objímka; Rozdelená objímka; Iné
cs: Styl trsátka: Pásek s nastavitelným napětím; Uzavřený kroužek; Ergonomický tvarovaný kroužek; Otevřený kroužek; Dělený kroužek; Jiné
ro-RO: Stil de bandă pentru pene pentru deget: Bandă cu tensiune ajustabilă; Bandă închisă; Bandă cu contur ergonomic; Bandă deschisă; Bandă divizată; Altele
lt-LT: Pirštinio mediatoriaus juostelės stilius: Reguliuojamo įtempimo juosta; Uždaroji juosta; Ergonomiška kontūrinė juosta; Atviras apvyniojimas; Padalytas apvyniojimas; Kita
hu: Ujjpengető pánt stílusa: Állítható feszességű pánt; Zárt pánt; Ergonomikus formázott pánt; Nyitott pánt; Osztott pánt; Egyéb
nb: Fingerplekterbåndstil: Justerbart spennbånd; Lukket bånd; Ergonomisk formet bånd; Åpen vikle; Delt vikle; Annet
zh-CN: 指拨环绑带样式: 可调节张力带; 闭合带; 人体工学轮廓带; 开放式缠绕带; 分体式缠绕带; 其他
tr: Parmak penası bant türü: Ayarlanabilir gergi bandı; Kapalı bant; Ergonomik konturlu bant; Açık sargı; Ayrık sargı; Diğer
ru: Стиль кольца медиатора для пальца: Лента с регулируемым натяжением; Закрытое кольцо; Эргономичная контурная лента; Открытое кольцо; Разрезное кольцо; Другое
th: สไตล์สายคาดปิ๊กสวมนิ้ว: สายรัดปรับความตึงได้; สายรัดแบบปิด; สายรัดเข้ากับสรีระ; สายรัดแบบเปิด; สายรัดแบบแยก; อื่นๆ
en: Finger pick band style: Adjustable tension band; Closed band; Ergonomic contoured band; Open wrap; Split wrap; Other
bg-BG: Стил на лентата на перцето за пръсти: Лента с регулируемо обтягане; Затворена лента; Ергономична контурирана лента; Отворена лента; Разделена лента; Други
el: Στυλ δακτυλίου finger pick: Ιμάντας ρυθμιζόμενης τάσης; Κλειστός ιμάντας; Εργονομικός ιμάντας με καμπύλες; Ανοιχτό περίβλημα; Διαχωρισμένο περίβλημα; Άλλο
da: Fingerplektrum-båndstil: Justerbart spændebånd; Lukket bånd; Ergonomisk formet bånd; Åben ring; Delt ring; Andet
pt-PT: estilo de banda fingerpick: Banda de tensão ajustável; Banda fechada; Banda contornada ergonómica; Envolvimento aberto; Envolvimento dividido; Outro
sl-SI: Slog obročka naprstnika: Trak s prilagodljivo napetostjo; Zaprt trak; Ergonomsko oblikovan trak; Odprt preklop; Deljen preklop; Drugo
it: stile band fingerpicking: Fascia di tensione regolabile; Fascia chiusa; Fascia sagomata ergonomica; Avvolgimento aperto; Avvolgimento diviso; Altro
de: Bandstil des Fingerpicks: Verstellbares Spannband; Geschlossenes Band; Ergonomisch geformtes Band; Offenes Band; Geteilte Wicklung; Sonstige
fr: Style de bande de l’onglet: Bande à tension réglable; Bande fermée; Bande ergonomique profilée; Bande ouverte; Bande fendue; Autre
nl: Vingerplectrum bandstijl: Verstelbare spanningsband; Gesloten band; Ergonomische voorgevormde band; Open wrap; Gedeelde wrap; Overige
zh-TW: 指套撥片環帶樣式: 可調式張力帶; 封閉式指環; 人體工學輪廓環; 開放包覆式; 分離包覆式; 其他
ja: フィンガーピックバンドスタイル: 張力調整バンド; クローズドバンド; エルゴノミックバンド; オープンラップ; スプリットラップ; その他